臺灣臺北地方法院民事裁定　　　　　　 100年度聲再字第10號
再審聲請人　　林福寬
再審相對人　　台灣美國運通國際股份有限公司
法定代理人　　胡柏迪
上列當事人間聲請再審事件，聲請人對於民國100年1月13日本院
99年度消簡上字第4號確定裁定聲請再審，本院裁定如下：
    主  文
再審聲請駁回。
再審聲請費用新臺幣壹仟元由聲請人負擔。
    理  由
一、按再審之訴，應於30日之不變期間內提起，民事訴訟法第50
    0條第1項定有明文；次按對於確定裁定而有民事訴訟法第49
    6條第1項或第497條之情形者，得準用再審程序之規定，亦
    為同法第507條所明定。本件聲請人係於民國100年1月20日
    收受本院99年度消簡上字第4號裁定（下稱原確定裁定），
    並於同年2月17日聲請再審，未逾前揭規定所定之30日不變
    期間，自屬合法，合先敘明。
二、本件再審聲請意旨略以：再審聲請人於民國99年9月17日至
    同年12月10日止期間，於送達處所大門及信箱中，均未發現
    郵局之送達通知書，無從知悉原法院已分別指定99年11月10
    日上午9時30分及同年12月8日上午9時30分進行言詞辯論，
    上開期日所為之郵務送達，僅由郵務人員註明作成2份送達
    證書，1份黏貼於再審聲請人住所門首，1份則寄存於瑞安派
    出所，未將另1份置入送達處所信箱或其他適當處所，依民
    事訴訟法第138條規定及最高法院94年台抗字第488號裁定意
    旨，不能謂為合法送達，原法院以此認定再審聲請人無正當
    理由遲誤該二次言詞辯論期日，而視為撤回上訴，裁定駁回
    再審聲請人續行訴訟之聲請，原確定裁定確有聲請再審之事
    由，為此提起本件再審之訴，請求廢棄原確定裁定等語。
三、按送達應於應受送達人之住居所、事務所或營業所行之；送
    達於住居所、事務所或營業所，不獲會晤應受送達人者，得
    將文書付與有辨別事理能力之同居人或受僱人，民事訴訟法
    第136條第1項、第137條第1項定有明文。次按送達不能依前
    2條規定為之者，得將文書寄存送達地之自治或警察機關，
    並作送達通知書兩份，一份黏貼於應受送達人住居所、事務
    所、營業所或其就業處所門首，另一份置於該送達處所信箱
    或其他適當位置，以為送達。寄存送達自寄存之日起，經10
    日發生效力，此觀同法第138條第1、2項之規定自明。復按
    民事訴訟法第138條所規定之寄存送達，係以將文書寄存送
    達地之自治或警察機關，並作送達通知書，黏貼於應受送達
    人住居所、事務所或營業所門首及該送達處所信箱或其他適
    當位置時，以為送達。寄存送達自寄存之日起，經10日為送
    達之時；應受送達人究於何時前往領取應受送達之文書，或
    並未前往領取，該文書嗣經退還原送達法院，於送達之效力
    均無影響。經查：兩造間本院99年度消簡上字第4號損害賠
    償等事件審理中，前經原法院指定於99年11月10日上午9時
    30分行第一次言詞辯論程序，言詞辯論通知書於99年10月20
    日送達再審聲請人住所即台北市○○區○○路3段166巷6弄5
    號5樓處所時，因未能會晤再審聲請人，故由郵務人員註明
    表示作成2份送達證書，1份黏貼於聲請人住所門首，另1份
    置於該處所信箱或其他適當位置，1份則寄存於瑞安街派出
    所；99年11月10日第一次言詞辯論期日，再審聲請人無正當
    理由並未到庭，經再審相對人拒絕辯論，視為合意停止訴訟
    程序，並由原法院依職權指定99年12月8日上午9時30分續審
    ，言詞辯論通知書於99年11月16日送達再審聲請人前揭處所
    ，復因未能會晤再審聲請人，而由郵務人員註明表示作成2
    份送達證書，1份黏貼於聲請人住所門首，另1份置於該處所
    信箱或其他適當位置，1份則寄存於瑞安街派出所，因再審
    聲請人無正當理由未於99年12月8日言詞辯論期日到庭，再
    審相對人拒絕辯論，原法院審判長當庭諭知「兩造經合法通
    知無正當理由未到庭，兩次遲誤言詞辯論期日，視為撤回上
    訴」等情，有審理單、送達證書、報到單、99年11月10日第
    一次言詞辯論筆錄與99年12月8日第二次言詞辯論筆錄附於
    原法院民事卷可稽（見本院99年度消簡上字第4號卷第42 頁
    至第43頁、第66頁至第70頁）。觀之上開送達證書送達方法
    欄第五項之記載為「未獲會晤本人亦無受領文書之同居人或
    受僱人，已將該送達文書：」「寄存於下列之一處所，並作
    送達通知書兩份，一份黏貼於應受送達人住居所、事務所、
    營業所或其就業處所門首，另一份置於該送達處所信箱或其
    他適當位置，以為送達。」「寄存於瑞安街23巷17號瑞安派
    出所」，經送達郵務人員分別於該欄上打勾，蓋有該受寄存
    機關台北市政府警察局大安分局瑞安派出所印戳及送達郵局
    （大安郵局）之卷附送達證書可稽，足認上開二次言詞辯論
    通知書確已依民事訴訟法第138條所定之寄存送達方法合法
    送達再審聲請人。再審聲請人主張吳月蘭簽具之證明書，可
    證明送達不合法云云，委不足採。99年11月10日及同年12月
    8日言詞辯論通知書均已合法送達再審聲請人，再審聲請人
    無正當理由遲誤該二次言詞辯論期日，依民事訴訟法第191
    條之規定，應視為再審聲請人撤回上訴，原確定裁定予以駁
    再審聲請人續行訴訟之聲請，經核並無適用法規顯有錯誤之
    情事。再審聲請人主張原確定裁定適用法規顯有錯誤，對之
    聲請再審，難認為有理由。
四、據上論結，本件聲請再審並無理由，依民事訴訟法第502 條
    第2項、第507條、第95條、第78條，裁定如主文。
中    華    民    國   100    年     6     月    3    日
                  民事第一庭  審判長法  官  朱漢寶
                                    法  官  劉台安
                                    法  官  熊志強
以上正本係照原本作成。
本裁定不得抗告。
中    華    民    國   100    年     6     月    3    日
                                    書記官  謝盈敏